【裁判字號】    97,交上易,198
【裁判日期】    971120
【裁判案由】    過失傷害
【裁判全文】
臺灣高等法院刑事判決               97年度交上易字第198號
上  訴  人  台灣台北地方法院檢察署檢察官
上  訴  人
即  被  告  甲○○
選任辯護人  游朝義律師
            陳佳雯律師
上列上訴人因被告過失傷害案件，不服臺灣臺北地方法院97年度
交易字第222號，中華民國97年6月27日第一審判決（起訴案號：
臺灣臺北地方法院檢察署97年度調偵字第303號），提起上訴，
本院判決如下：
    主  文
上訴駁回。
甲○○緩刑貳年。
    事  實
一、甲○○之機車駕駛執照遭吊扣仍於吊扣期間，竟於民國96
    年9月10日9時15分許，騎乘車號CWH-123號重機車，沿台北
    市○○街225巷北向南方向行駛，行至吳興街口處，本應注
    意汽車行近行人穿越道前，應減速慢行，遇有行人穿越時，
    無論有無交通警察指揮或號誌指示，均應暫停讓行人先行通
    過，且應注意車前狀況，隨時採取必要之安全措施，依當時
    並無不能注意情事，甲○○竟疏未注意前方，正由吳興街與
    吳興街225巷交岔口北側行人穿越道，往東方向穿越路口之
    乙○○○，因而剎車不及，撞擊其左側肩膀處，使其倒地，
    受有右側股骨頸骨折、右上肢及右下肢挫傷、右手肘擦傷、
    口腔內表層黏膜損傷（最大徑約0.4公分）之傷害。
二、案經乙○○○告訴台灣台北地方法院檢察署偵查起訴。
    理    由
一、證據能力部分：按被告以外之人於審判外之言詞或書面陳述
    ，除法律有規定者外，不得作為證據，刑事訴訟法第159條
    第1項定有明文；復按被告以外之人於審判外之陳述，雖不
    符前4條之規定，而經當事人於審判程序同意作為證據，法
    院審酌該言詞陳述或書面陳述作成時之情況，認為適當者，
    亦得為證據，同法第159條之5第1項規定甚明。本案據以認
    定被告犯罪事實之證據，部分屬於傳聞證據，惟因被告及公
    訴人對於該等傳聞證據均同意作為證據，本院審酌該等傳聞
    證據作成之情況，亦無違法或不當情事，因而認為適當，故
    依刑事訴訟法第159條之5第1項規定，該等傳聞證據均具備
    證據能力而得作為證據，合先敘明。
二、訊據上訴人即被告甲○○對上開犯罪事實坦承不諱，核與證
    人張黃秀蘭及告訴人乙○○○於偵查中之證述情節相符，且
    有道路交通事故現場圖、台北市政府警察局信義分局交通分
    隊道路交通事故補充資料表、交通事故調查報告表(一)、(二)、
    交通事故談話紀錄表、台北市政府警察局交通警察大隊道路
    交通事故初步分析研判表、台北市○○○○○道路交通事故
    肇事人自首情形紀錄表暨現場與車損照片6幀、台北醫學大
    學附設醫院96年9月20日乙診字第1209號診斷證明書等在卷
    可稽，足以擔保被告首揭任意性自白與事實相符。本案事證
    明確，應予依法論科。
三、按汽車行駛時，駕駛人應注意車前狀況；汽車行經行人穿越
    道，遇有行人穿越時，無論有無交通指揮人員指揮或號誌指
    示，均應暫停讓行人先行通過，分別為道路交通安全規則第
    94條第3項前段、第103條第2項所規定，復依同規則第2條第
    1 項第1款，該規則所稱「汽車」包含機器腳踏車（機車）
    ，被告自應予注意。本案案發時為日間自然光線，案發地點
    位於市區道路○○○路口，視距良好，路面鋪設柏油無缺陷
    等情，有道路交通事故調查報告表(一)可考，並無不能注意之
    情事，被告竟未注意及此，而貿然駕駛上開機車前行，並發
    生車禍致被害人受有上開傷害。被告對於此一交通事故自有
    過失，且與被害人所受上開傷勢具相當因果關係。
四、核被告所為，係犯刑法第284條第1項前段之過失傷害罪。被
    告於肇事後，雖未親自報案，但經他人報案並未敘明肇事人
    姓名，迄台北市政府警察局信義分局交通分隊警員前往被害
    人就醫之醫院處理時，被告在場並當場承認為肇事人乙節，
    有台北市○○○○○道路交通事故肇事人自首情形紀錄表、
    前述交通事故談話紀錄表可考，被告在有偵查犯罪職權之公
    務員知悉前，向警員告知其犯罪，而不逃避接受裁判，核屬
    自首，爰依刑法第62條前段之規定減輕其刑。又按汽車駕駛
    人，無駕駛執照駕車、酒醉駕車、吸食毒品或迷幻藥駕車、
    行駛人行道或行經行人穿越道不依規定讓行人優先通行，因
    而致人受傷或死亡，依法應負刑事責任者，加重其刑至二分
    之一，道路交通管理處罰條例第86條第1項定有明文，本案
    案發地點在行人穿越道，且係被害人欲穿越道路而行走於行
    人穿越道時，被告於駕駛執照吊扣期間駕駛機車因而肇事，
    自有上開加重條文之適用。
五、原審詳查後，認被告犯行明確，援引刑法第284 條第1項、
    第41條第1項前段，道路交通管理處罰條例第86條第1項，刑
    法施行法第1條之1規定，並審酌被告違反注意義務之程度、
    造成被害人之傷勢、犯罪後坦承不諱等一切情狀，量處有期
    徒刑6月，並諭知易科罰金之折算標準。核原審認事用法，
    並無違誤，量刑亦頗適當。檢察官循告訴人請求，提起上訴
    ，主張二造未和解，被告並無悟意，請求加重其刑；被告上
    訴，主張告訴人與有過失，請求減輕其刑，核均無理由，上
    訴應予駁回。又被告未曾因故意犯罪，受有期徒刑以上刑之
    宣告，有本院前案紀錄表可佐，且本件上訴後，已與告訴人
    達成和解，並賠償完竣，有調解筆錄影本乙紙在卷可稽，經
    此教訓，應知警愓，所宣告之刑，本院認以暫不執行為適當
    ，爰宣告緩刑二年，以啟自新。
據上論斷，應依刑事訴訟法第368條，刑法第74條第1項第1款，
判決如主文。
本案經檢察官羅建勛到庭執行職務。
中    華    民    國    97    年    11    月    20    日
                  刑事第十七庭  審判長法  官  趙功恆
                                      法  官  高明哲
                                      法  官  陳世宗
以上正本證明與原本無異。
不得上訴。
                                      書記官  魏汝萍
中    華    民    國    97    年    11    月    20    日
附錄：本案論罪科刑法條全文


司法院資訊處製作；財團法人民間司法改革基金會備份。
